【裁判字號】    97,消債更,923
【裁判日期】    971114
【裁判案由】    聲請更生程序
【裁判全文】
臺灣高雄地方法院民事裁定          97年度消債更字第923號
聲  請  人  甲○○
上列當事人因消費者債務清理事件聲請更生，本院裁定如下：
    主  文
聲請人甲○○自民國九十七年十一月十四日下午四時起開始更生
程序。
命司法事務官進行本件更生程序。
    理  由
一、本件聲請意旨略以：聲請人前因消費借貸、信用卡及現金卡
    契約，致積欠無擔保債務合計新臺幣（下同） 3,170,215元
    。惟因聲請人現有資產總價值僅為 854,900元，已無法清償
    上述債務，故聲請人乃向最大債權銀行即渣打銀行聲請進行
    債務協商，惟聲請人現每月之收入僅43,315元，扣除聲請人
    因保證債務遭扣薪約11,000元、每月必要之生活費10,708元
    、房屋貸款13,637元、及扶養父母費用 5,354元後，約僅能
    繳納5,000元，無法負擔渣打銀行提出之一方案120期月繳9,
    000元、一方案90期月繳12,000 元，而遭渣打銀行以未能接
    受顯足以負擔之還款方案而協商不成立。綜上，在聲請人無
    擔保或無優先權之債務總額未逾 1,200萬元，復未經法院裁
    定開始清算程序或宣告破產之情形下，爰依法聲請更生等語
    。
二、按債務人對於金融機構因消費借貸、自用住宅借款、信用卡
    或現金卡契約而負債務，在聲請更生或清算前，應提出債權
    人清冊，以書面向最大債權金融機構請求協商債務清償方案
    並表明共同協商之意旨。又法院開始更生程式之裁定，應載
    明其年、月、日、時，並即時發生效力。次按法院裁定開始
    更生或清算程式後，得命司法事務官進行更生或清算程式，
    必要時得選任律師、會計師或其他適當之自然人或法人一人
    為監督人或管理人。消費者債務清理條例第151 條第1 項、
    第45條第1 項、第16條第1 項分別定有明文。
三、經查，聲請人前開主張，業據其提出財產及收入狀況說明書
    、債權人清冊、戶籍謄本、財團法人金融聯合徵信中心當事
    人當詢個人資料（信用報告）回覆書、聲請人之財政部高雄
    市國稅局財產歸屬資料清單及96、95年度綜合所得稅各類所
    得資料清單、所得證明、聲請人配偶之財政部高雄市國稅局
    財產歸屬資料清單及96年度綜合所得稅各類所得資料清單、
    聲請人父母之財產及所得資料、高雄銀行放款餘額對帳單、
    前置協商不成立通知書等各 1份為證。此外，又查無聲請人
    有消費者債務清理條例第6條第 3項、第8條或第46條各款所
    定應駁回更生聲請之事由存在，則本件聲請人既已踐履前置
    協商程序，惟與最大債權銀行協商未果，有協商不成立證明
    書在卷可稽，是本件聲請與法相合，應予准許，並依上開規
    定命司法事務官進行本件更生程序，爰裁定如主文所示。
中    華    民    國    97    年    11    月    14    日
                  民事鳳山分庭  法      官  吳文婷
上為正本係照原本作成。
本件不得抗告。
本裁定已於97年11月14日下午4時公告。
中    華    民    國    97    年    11  月      14    日
                                書  記  官  林仕興


司法院資訊處製作；財團法人民間司法改革基金會備份。
